臺灣板橋地方法院刑事判決　　　　　　　94年度訴字第2501號
公　訴　人　臺灣板橋地方法院檢察署檢察官
被　　　告　甲○○
上列被告因違反毒品危害防制條例案件，經檢察官提起公訴（九
十四年度毒偵字第五００九號），被告於準備程序中對被訴之事
實為有罪陳述，本院合議庭裁定由受命法官獨任行簡式審判程序
，並判決如下：
    主  文
甲○○施用第一級毒品，累犯，處有期徒刑壹年貳月。扣案吸食
器壹組沒收。
    事  實
一、甲○○前於民國九十年間因施用毒品案件，經本院裁定送觀
    察、勒戒後，認有繼續施用毒品之傾向，經本院以九十年度
    毒聲字第二二八七號裁定令入戒治處所施以強制戒治，又因
    戒治成效經評定為合格，經本院於九十一年四月十日以九十
    一年度毒聲字第一一九三號裁定停止戒治，所餘戒治期間付
    保護管束，於九十一年六月九日保護管束期滿未經撤銷，視
    為強制戒治期滿執行完畢，並經臺灣板橋地方法院檢察署檢
    察官於九十一年七月十五日以九十一年度戒毒偵字第三二五
    號不起訴處分確定。復於九十二年間因竊盜案件，先經本院
    於九十二年四月三十日以九十二年度板簡字第五四四號判處
    拘役五十日，如易科罰金以銀元三百元折算一日，於九十二
    年六月二十七日易科罰金執行完畢，再經本院於九十三年三
    月二十九日以九十三年度簡字第九九七號判處有期徒刑四月
    ，如易科罰金以銀元三百元折算一日（竊盜部分）、罰金銀
    元四千元，如易服勞役以銀元三百元折算一日（侵占部分）
    ，於九十三年八月十八日有期徒刑易科罰金執行完畢（構成
    累犯）。另因違反毒品危害防制條例案件，經本院於九十四
    年七月十九日以九十三年度訴字第二二五九號判處有期徒刑
    八月（施用海洛因部分）、有期徒刑六月（施用安非他命部
    分），應執行有期徒刑一年（尚未執行）。
二、詎甲○○不知悔改，其明知海洛因、安非他命分別係毒品危
    害防制條例所規定之第一級、第二級毒品，不得非法持有、
    施用，竟於前案（九十三年度訴字第二二五九號）判決宣示
    後及上開強制戒治執行完畢釋放後五年內，基於施用第一級
    毒品海洛因、第二級毒品安非他命之犯意，於九十四年九月
    二日下午四時許（起訴書就施用海洛因之時間，略載為同月
    三日上午十一時為警查獲採尿前二十六小時內某時），在臺
    北縣中和市○○街一一二巷二十二弄八號三樓住處，以將毒
    品海洛因、安非他命一起置於玻璃球內，再點火加熱燒烤產
    生白煙吸聞之方式，同時非法施用第一級毒品海洛因、第二
    級毒品安非他命一次。嗣於九十四年九月二日晚上十一時三
    十分許，在上址為警查獲，並扣得其所有且供施用上開毒品
    由一般飲料之鋁箔包、吸管二支及玻璃燈泡所組成之吸食器
    一組，並經警採集甲○○之尿液送驗，結果呈毒品海洛因代
    謝物嗎啡、安非他命陽性反應，始查悉上情。
三、案經臺北縣政府警察局永和分局報請臺灣板橋地方法院檢察
    署檢察官偵查起訴。
    理  由
一、訊據被告甲○○對於上揭時地，同時施用第一級毒品海洛因
    、第二級毒品安非他命之犯罪事實，於本院審理中坦承不諱
    ，並有供其施用海洛因、安非他命時所用之吸食器一組扣案
    可資佐證。另被告經警查獲後所採集尿液經送鑑定，亦呈海
    洛因代謝物嗎啡、安非他命陽性反應，有臺灣檢驗科技股份
    有限公司九十四年九月二十二日編號ＣＨ／二００五／九０
    三五一（尿液檢體編號二七四九八號）濫用藥物尿液檢驗報
    告、尿液代碼對照表各一紙在卷可憑。另被告前於九十年間
    因施用毒品案件，經本院裁定送觀察、勒戒後，認有繼續施
    用毒品之傾向，經本院以九十年度毒聲字第二二八七號裁定
    令入戒治處所施以強制戒治，又因戒治成效經評定為合格，
    經本院於九十一年四月十日以九十一年度毒聲字第一一九三
    號裁定停止戒治，所餘戒治期間付保護管束，於九十一年六
    月九日保護管束期滿未經撤銷，視為強制戒治期滿執行完畢
    ，並經臺灣板橋地方法院檢察署檢察官於九十一年七月十五
    日以九十一年度戒毒偵字第三二五號不起訴處分確定，有臺
    灣高等法院被告前案紀錄表一份、上開不起訴處分書電腦列
    印本一件附卷可憑。其係強制戒治執行完畢釋放後五年內再
    犯施用第一級、第二級毒品之罪，本案事證明確，被告犯行
    洵堪認定，應依法論科。
二、按海洛因、安非他命係毒品危害防制條例第二條第二項第一
    款、第二款所明定之第一級、第二級毒品，不得非法持有、
    施用。核被告所為，係犯毒品危害防制條例第十條第一項之
    施用第一級毒品海洛因罪，及同條第二項之施用第二級毒品
    安非他命罪。其施用第一級毒品海洛因前持有海洛因，施用
    第二級毒品安非他命前持有安非他命之低度行為，均應為施
    用海洛因、安非他命之高度行為所吸收，不另論罪。又被告
    係同時將海洛因、安非他命一起置於玻璃球內加熱燒烤吸聞
    煙霧後施用，業據其於審理中供明在卷，是被告以一施用行
    為同時施用毒品海洛因、安非他命，成立想像競合犯，應依
    刑法第五十五條之規定從一重論以毒品危害防制條例第十條
    第一項之施用第一級毒品海洛因罪。公訴意旨認被告所犯施
    用第一級毒品、第二級毒品罪，應分論併罰，尚有未洽。另
    被告有事實欄一所載之犯罪執行完畢紀錄（見前開臺灣高等
    法院被告前案紀錄表），其於刑之執行完畢後五年內，再犯
    本件有期徒刑以上之罪，為累犯，應依刑法第四十七條之規
    定加重其刑。爰審酌被告素行不佳，其犯罪之動機、目的、
    手段，施用毒品犯罪對於身心健康所生之危害，其本件施用
    毒品之種類、次數，及前經強制戒治執行完畢並經本院判處
    徒刑後猶再施用毒品，與其犯後坦承犯行之態度等一切情狀
    ，量處如主文所示之刑，以資儆懲。
三、扣案如事實欄所示之吸食器一組，係由一般飲料之鋁箔包、
    吸管二支及玻璃燈泡所組成，業經本院勘驗屬實並記明筆錄
    在卷可稽，足認該吸食器係一般日常用品，並非毒品危害防
    制條例第十八條第一項所稱專供施用毒品之器具至明，惟該
    吸食器既係被告所有且供其施用海洛因、安非他命時所用之
    物，業據被告於本院審理中供明在卷，爰依刑法第三十八條
    第一項第二款之規定宣告沒收。
據上論斷，應依刑事訴訟法第二百七十三條之一第一項、第二百
九十九條第一項前段，毒品危害防制條例第十條第一項、第二項
，刑法第十一條前段、第五十五條、第四十七條、第三十八條第
一項第二款，判決如主文。
本案經檢察官黃怡華到庭執行職務。
中　　華　　民　　國　九十四　年　　十一　　月　三十  日
                  刑事第十九庭  法　官  楊志雄
以上正本證明與原本無異。
如不服本判決應於送達後十日內向本院提出上訴狀。
                                書記官  胡勤義
中　　華　　民　　國　九十四　年　　十一　　月　三十  日
附錄本案論罪科刑法條全文：
毒品危害防制條例第十條
施用第一級毒品者，處六月以上五年以下有期徒刑。
施用第二級毒品者，處三年以下有期徒刑。
